臺灣板橋地方法院刑事判決　　　　　　　99年度訴字第3292號
公　訴　人　臺灣板橋地方法院檢察署檢察官
被　　　告　張家松
選任辯護人　吳孟良律師
被　　　告　郭玉燕
選任辯護人　張旭業律師
　　　　　楊珮君律師
上列被告等因違反兒童及少年性交易防制條例案件，經檢察官提
起公訴（九十九年度偵字第一九九四七號、第二三六六六號），
本院判決如下：
    主  文                                                                                                                                          
張家松共同犯圖利使未滿十八歲之人為性交易罪，處有期徒刑參
年拾月，併科罰金新臺幣拾萬元，罰金如易服勞役，以新臺幣壹
仟元折算壹日。扣案之0000000000號、0000000000號行動電話貳
支（含SI M卡) 均沒收。
郭玉燕共同犯圖利使未滿十八歲之人為性交易罪，處有期徒刑參
年壹月，併科罰金新臺幣陸萬元，罰金如易服勞役，以新臺幣壹
仟元折算壹日。扣案之0000000000號、0000000000號行動電話貳
支（含SI M卡) 均沒收。
    事  實
一、張家松明知綽號「綺綺」之女子（民國83年12月生，真實姓
    名年籍詳卷，下稱A1）係未滿18歲之人，（一）竟與郭玉燕
    共同基於意圖營利使未滿18歲之人為性交易之犯意聯絡，分
    別於99年6 月15日14時許、同年6 月27日14時許（起訴書載
    為99年6 月中旬某日13時許、同年6 月底某日13時許，應予
    補充更正），由郭玉燕提供臺北縣蘆洲市（已改制為新北市
    蘆洲區○○○街53號3 樓之房屋作為交易處所，於招攬客人
    後，以門號000000 0000 號行動電話與郭玉燕稱為「黑名單
    」之張家松之門號0000000000號行動電話聯繫，由張家松載
    送女子前往上址從事性交易。張家松遂媒介未滿18歲之A1應
    召，並駕駛車牌號碼39 3-LH 號營業用小客車，搭載A1前往
    上址，以每次新臺幣（下同）4,000 元之代價，與男客進行
    以雙手撫摸男客性器官直至射精、性器官接合之性交易，性
    交易完成後，郭玉燕分得900 元，A1分得2,000 元，其餘則
    歸張家松所有。（二）張家松另承前犯意，於99年6 月18日
    或19日之某時（起訴書載為99年6 月中旬某日下午某時許，
    應予補充更正），以上開營業用小客車，搭載A1前往臺北縣
    蘆洲市○○路355 巷2 號荷堤汽車旅館，以不詳之代價，與
    男客從事性器官接合之性交易，性交易完成後，A1分得2,00
    0 元，其餘則歸張家松所有。嗣A1因施用毒品案件遭查獲，
    於警詢中自承上情，為警於99年7 月14日14時許及同日18時
    許，在臺北縣蘆洲市○○街101 巷13號、臺北縣蘆洲市○○
    街53號3 樓，分別查獲張家松、郭玉燕，並自張家松處扣得
    門號0000 000000 行動電話1 支（含SI M卡1 張) ；自郭玉
    燕處扣得保險套24個、潤滑濟2 瓶、門號0000000000行動電
    話1 支（含SIM 卡1 張）等物，始查悉上情。
二、案經臺北縣（已改制為新北市）政府警察局三重分局、臺中
    市警察局第三分局移送臺灣板橋地方法院檢察署檢察官偵查
    起訴。
    理  由
壹、程序部分：
    按被告以外之人於審判外之言詞或書面陳述，除法律有規定
    者外，不得作為證據，刑事訴訟法第159 條第1 項定有明文
    。本案證人A1於警詢之筆錄，係審判外之陳述，且並非證明
    犯罪事實之存否所必要，應認無證據能力。次按被告以外之
    人於偵查中向檢察官所為陳述，除顯有不可信之情況者外，
    得為證據，同法第159 條之1 第2 項亦有明定。本案證人A1
    於檢察官偵查中所為之證述，被告並未對前開陳述釋明有何
    顯不可信之情況，再者A1已於本院審理中到庭接受詰問，是
    其於偵查中之證述自具有證據能力。至被告郭玉燕於警詢、
    偵查中之供述，被告張家松之辯護人於本院審理中已表示不
    爭執其證據能力（見本院卷第85頁），並且郭玉燕於偵查中
    亦數次經依證人身分具結在卷，是郭玉燕於警詢、偵查中之
    供述，亦應有證據能力。其餘本件認定事實所引用之卷內所
    有卷證資料，並無證據證明係公務員違背法定程序所取得，
    公訴人、被告及辯護人於審判程序中復未於言詞辯論終結前
    表示異議，均認有證據能力，核先敘明。
貳、得心證之理由：
一、訊據被告張家松僅承認伊為393-LH號之計程車司機，曾載送
    A1 至 臺北縣蘆洲市○○街一家全家便利商店前一次，惟不
    知A1至該處作何事，亦不知道A1未滿18歲，並否認有其餘媒
    介A1性交易等事實云云；被告郭玉燕則坦承上揭犯行不諱。
    經查：
（一）上揭事實，業據證人A1於偵查中證稱：（你是否有到過蘆
      洲市○○街53號3 樓從事性交易？）有。（你是何時開始
      在那裡從事性交易？）99年6 月中和6 月底都有去過，詳
      細日期我忘記了。6 月中那一次是下午13、14時，6 月底
      那一次也是下午13、14時許。（是誰載你去那裡的？）張
      家松。當時我的一名友人經他介紹張家松給我認識，後來
      張家松就帶我去的。這兩次都是張家松帶我去的。張都是
      打0000000000、0000000000給我，有時跟我說有客人，有
      時是說要帶我去找阿姨（按指郭玉燕）。他說要帶我找阿
      姨時是說去那邊阿姨會跟我講要做什麼，不過我在去之前
      就大概知道他要帶我去從事摸摸茶。（張家松是否有跟你
      說過帶你去那邊是要做性交易？）他是跟我說摸摸茶。（
      張家松是否有跟你說錢要怎麼分？）那邊阿姨是跟我說一
      個客人拿兩千，客人先把錢給阿姨，阿姨再給我錢。我跟
      客人一次性交易是30分鐘左右，有一次我有幫客人手淫，
      不過沒有做。另一次就是有讓客人將他的性器官插入我的
      性器官。這兩次那一次是六月中，那一次是六月底我忘記
      了。（因何你在警詢時會說有做性交易，50分鐘一節？）
      那是指我一開始就會跟阿姨講可以做性器官插入的性交易
      ，不過還是要看客人本身的意願。（你給張家松多少？）
      張家松會跟我要車錢，我每一次就會給他一千出頭的費用
      ，所以我賺到的很少。（張家松在那裡接你去為性交易？
      ）是新莊市○○街我被警察查獲的地方，張家松會到這邊
      的樓下等我。他會載我到中興街那邊的樓下，阿姨會下來
      帶我上三樓。（你跟張家松要去中興街之前是張先跟阿姨
      聯絡好再帶你去，還是你自己跟阿姨聯絡？）是張家松先
      跟阿姨聯絡好。（張載你去性交易幾次？）兩次，都是去
      中興街。（你所謂可以實拿兩千元是指已經付張家松車錢
      ？）不是，我還要再拿錢給張家松。另外，在我做完以後
      ，阿姨自己有時候也會下樓跟張家松說話，並且拿分紅給
      張家松。（當初張家松及阿姨是否知道你幾歲？）他們知
      道，因為我有跟他們講過，我當時是說16歲。（你怎麼叫
      張家松？）我叫他松哥或是阿松，而阿姨我就是叫他阿姨
      。（張家松表示他並不知道你要去中興街做什麼，有無意
      見？）他所述不實，因為阿姨是他認識的，不是我認識的
      ，所以他知道我要去那邊做什麼等語（見99年度偵字第19
      947 號卷第66至68頁）。又證稱：（除了蘆洲中興街以外
      ，你是否另外有去蘆洲河堤的一家汽車旅館從事性交易?)
      有，不過詳細時間我忘記了，只記的是在第一次去中興街
      之後。（是否記得汽車旅館的名字？）就叫做「河堤」。
      （你那一次去河堤是誰載你去的？）是張家松。（這一次
      去河堤汽車旅館時，被告張家松如何載你去？）被告張家
      松先到我新莊被查獲的住處載我，當天是下午來載我，不
      過詳細時間我忘記了。（該次是否有完成性交易？）有，
      不過收多少我忘記了，因為我還沒有跟客人收錢時，張家
      松就先把錢收走了。最後張家松給我兩千元。．．．（你
      所使用的電話門號？）0000000000、0000000000。（是否
      有其他使用的電話？）我去上班之後就跟張家松借手機，
      是0928開頭的，號碼我已經忘記了。（是否曾經以0987、
      0930此二支電話跟被告張家松聯絡要他載你進行性交易？
      ）0930好像有，0987沒有。（是否有用過0000000000？）
      我知道這一支電話，那應該是我跟他人借來打的。．．．
      （你有無跟張家松說你的年紀？）有，我確實有跟他說16
      歲。（是否有跟郭玉燕說過？）不是我說的，是張家松說
      的。我之所以會知道是因為後來郭玉燕有問我的年紀是不
      是16歲，我回答是。（你從事性交易時，是否會跟他人借
      電話跟張家松聯絡？）我跟張家松聯絡的電話有些是跟他
      人借的，有些是跟張家松借的，不過我記不得那些電話的
      門號了等語（見同上偵卷第97至99頁）。
（二）嗣A1並於本院審理中與被告對質詰問時證稱：（你認識在
      場的被告張家松嗎？）認識。（如何認識張家松？）朋友
      。（張家松是計程車司機，你知道嗎？）對。（你跟張家
      松變成朋友的經過？）那時有一個朋友，他帶我去找張家
      松，我與張家松透過朋友認識的。就是上班啊，一開始是
      朋友帶我去找張家松，張家松說作性交易。（你們之間只
      有交談要不要作性交易這件事情嗎？）一開始就講到工作
      而已，其他沒有講什麼。（你們不會談到張家松要怎麼接
      送你嗎？）後來答應要工作後，才有講到如何接送。（張
      家松每趟計程車跟你收多少錢？）我忘記了。（有無超過
      五百元？）有。（是一趟就超過五百元嗎？）對，就是都
      有超過五百元。（張家松送你到哪裡？）就是之前張家松
      會來家裡附近載，就是帶我去蘆洲那邊，張家松說要載我
      去找阿姨。（張家松送你到那裡就跟你收計程車錢嗎？）
      要送我回去才跟我收錢。（這一趟有超過壹仟元嗎？）好
      像有吧。（張家松從你家載送到蘆洲大概多久時間？）我
      忘記了。我那時住在新莊。（你給張家松的錢是張家松跟
      你要的嗎？還是你主動給他的？）張家松跟我收的。．．
      ．（請求提示99年度偵字第19947 號卷第九十八頁第三、
      四行99年9 月27日訊問筆錄予證人閱覽，訊問筆錄中提到
      你有去荷堤汽車旅館，是否如此？）有。（第三行你有提
      到性交易後，我還沒有跟客人收錢時，張家松就先把錢收
      走了。你的意思是你跟客人性交易後，張家松會去房間跟
      客人收錢嗎？）我是這樣講的，那個客人好像是張家松的
      朋友，所以張家松有先跟那個客人拿錢了，最後再給我兩
      千元。（你怎麼知道那個客人是張家松的朋友？）張家松
      有講，那個客人好像也是車行的人，我也不清楚。（剛才
      你說朋友帶你去找張家松，說要從事工作，工作內容就是
      從事性交易嗎？）對。（還沒有工作之前，有無說你作一
      次可以得到多少報酬嗎？）那時還沒有講。（你每次性交
      易可以得到多少報酬？）我自己大概都拿一、兩千元。（
      若是張家松直接帶你去，例如去荷堤汽車旅館那次你拿兩
      千元，另外的情形他跟客人拿多少，你也不清楚嗎？）我
      不清楚客人拿多少錢給張家松，我就是拿兩千元。（張家
      松帶你去臺北縣蘆洲市○○街53號3 樓阿姨的住處那裡，
      費用你與張家松如何分？）我忘記了。（你去阿姨住處那
      裡，你一次可以分得多少？）我忘記了。（你要去從事性
      交易工作之前，何人先跟你聯繫的？）就是張家松先跟我
      聯絡，跟我說何時在我家載我。（每次都是這樣嗎？）是
      的。．．．（張家松單獨帶你去汽車旅館的情形，有幾次
      ？）就只有一次，就是去荷堤汽車旅館那次。．．．（你
      說你有跟張家松說你只有十六歲，是在見面何時跟張家松
      說的嗎？是工作之前說的還是之後？）工作之前我就有跟
      張家松說我十六歲，應該那時朋友帶我去找張家松，我們
      去一間喝茶的地方，那時我應該就跟張家松講了。（你是
      否記得日期？）忘記了，是在晚上，是在臺北縣三重市一
      個喝茶的地方講的。．．．（你怎麼知道郭玉燕也知道你
      十六歲？）一開始我跟郭玉燕說我有滿十八，後來張家松
      有跟郭玉燕說我沒有滿十八，郭玉燕才問我，我才跟他坦
      白我沒有滿十八。（你在警局說在臺北縣蘆洲市○○街53
      號3 樓那邊，有性交易兩次，一次大概是99年6 月15日下
      午兩點左右，另一次是在99年6 月27日下午兩點，是否如
      此？）應該是。（這兩次都是張家松載送你過去的嗎？）
      對，都是。（在庭被告郭玉燕，你是否認識？）認識，他
      就是我講的那個阿姨。（你另外一次在警局的筆錄，也有
      提到大概在99年6 月18日或19日還有作一次性交易在荷堤
      汽車旅館，這個時間是否如此？）是。（荷堤汽車旅館這
      次是張家松單獨載送你到那裡的嗎？）對。（你在偵查中
      有提到在阿姨這邊兩次，有一次有幫人手淫，但是沒有作
      ，另一次有讓客人將性器官插入，是否實在？）實在。（
      在荷堤汽車旅館這次，有讓客人將性器官插入嗎？）有作
      等語（見本院卷第80頁以下）。
（三）由上揭證人A1於偵查及本院審理中所述，其對於如何與被
      告張家松認識之經過及經張家松媒介從事性交易之過程，
      均證述甚詳，於本院審理中雖就若干細節已不復記憶，然
      大致上均與其於偵查中所證述內容相符。再者A1與被告二
      人並無何怨隙，衡情實無故為誣攀之理。況同案被告郭玉
      燕已坦承上揭犯行，並於警詢中供稱：伊手機0000000000
      號行動電話通訊錄內有一名「黑名單」0000 000000 號，
      那個人本人伊不認識，但他知道伊有在從事應召站，他自
      己打電話給伊，跟伊說要介紹妹妹給伊，所以伊有留他電
      話。伊只有向「黑名單」調取少年A1來從事性交易二次，
      大約6 月中旬跟6 月底等語（見99年度偵字第19947 號卷
      第6 頁）。復於偵查中供稱：伊不認識張家松，是到三重
      分局警察才說是張家松跟伊通電話的，伊在警局有提供名
      稱為「黑名單」的電話0000000000號，該電話就是伊用來
      跟派小姐的應召站聯絡的電話。A1就是黑名單介紹給伊的
      ，一開始是黑名單先跟伊聯絡，後來約出來見面，A1就自
      己一個人過來，黑名單沒有出現，伊就帶A1到中興街那裡
      ，那一次她就與男客性交易等語（見同上偵卷第59、60頁
      ）。再於偵查中供稱：伊確實有親自把錢交給載送A1的司
      機，但不記得司機的樣子，黑名單的電話就如之前所述，
      伊不能確定張家松是不是司機，但電話裡面「黑名單」的
      聲音跟張家松的聲音是相像的等語（見同上偵卷第92、93
      頁）。再者，被告張家松亦坦承0000000000號行動電話為
      其所使用（見同上偵卷第61頁），惟供稱不認識郭玉燕，
      卻又坦稱有打電話到0000000000號行動電話，謂對方叫依
      依，是朋友介紹，只跟對方單純聊天，跟對方不是很熟云
      云（見同上偵卷第61、62頁），然旋即經被告郭玉燕當庭
      駁斥，郭玉燕供稱：伊叫依依沒錯，但既然不熟怎麼可能
      單純聊天，張家松所述不實等語（見同上偵卷第62頁）。
      被告郭玉燕亦與張家松素無仇怨，並坦承己身犯行，又何
      須憑空捏造不實之事而誣陷張家松？
（四）末查，被告張家松於偵查中復供稱：我是一個計程車司機
      ，A1是打我的電話給我要我去載她，她是我友人認識的朋
      友，所以會打電話給我要我載她（見同上偵卷第61頁）；
      惟同日筆錄又供稱：（是否知道A1年紀？）我不知道，她
      有跟我說過她剛滿18歲，我叫她拿身分證件給我看，她說
      沒有身分證。（因何你剛認識對方卻會叫對方拿身分證件
      給你看？）因為我不喜歡跟未成年人交往等語（見同上偵
      卷第62頁）。被告張家松就其與A1間的關係，前後供述不
      一，又語焉不詳，避重就輕，且違常理，實無足採信。
（五）此外，復有保險套24個、潤滑油2 瓶、行動電話2 支（含
      0000000000號、0000000000號門號卡各1 張）扣案；現場
      暨證物照片18張，門號0000000000號、0000000000號行動
      電話雙向通聯記錄及光碟、計程車駕駛人一覽表、公路監
      理電子閘門車號查詢汽車車籍資料各1 件等在卷足資佐證
      ，本件事證已臻明確，被告犯行均堪認定，應依法論科。
二、按A1係83年12月生，業經本院審理時當庭核對無訛，並有其
    身分資料在卷可憑，於本案犯行發生時係未滿18歲之人。是
    核被告二人所為，均係犯兒童及少年性交易防制條例第23條
    第2 項之圖利使未滿18歲之人為性交易罪。又按刑事法若干
    犯罪行為態樣，本質上原具有反覆、延續實行之特徵，立法
    時既予特別歸類，定為犯罪構成要件之行為要素，則行為人
    基於單一之犯意，在密切接近之一定時、地持續實行之複次
    行為，倘依社會通念，於客觀上認為符合一個反覆、延續性
    之行為觀念者，於刑法評價上，即應僅成立一罪，俾免有重
    複評價、刑度超過罪責與不法內涵之疑慮，學理上所稱「集
    合犯」之職業性、營業性或收集性等具有重複特質之犯罪均
    屬之，例如經營、從事業務、收集、販賣、製造、散布等行
    為概念者是。從而，被告張家松所犯上開事實（一）、（二
    ）之犯行；及被告郭玉燕所犯上開事實（一）之犯行，性質
    上具有持續性，且係在時間、空間相當密切接近之情形下，
    反覆從事性質類似之犯行，在行為概念上，仍應評價認係包
    括一罪之集合犯，均僅論以一罪。被告二人就事實（一）之
    犯行，則有犯意聯絡與行為分擔，應論以共同正犯。至被告
    所犯圖利未滿18歲之人為性交易罪，已就被害人之年齡條件
    為特別規定，不再依兒童及少年福利法第70條第1 項規定加
    重其刑，爰此敘明。爰分別審酌被告張家松、郭玉燕二人之
    素行，犯罪之動機、目的、手段，其等使未成年少女與男客
    從事性交易各為3 次及2 次，戕害未成年少女之身心發展至
    鉅，並敗壞社會善良風俗，被告張家松於犯後猶飾詞否認犯
    行，未見悔意之態度；被告郭玉燕則坦承犯行，尚有悔意等
    一切情狀，分別量處如主文所示之刑，並就併科罰金部分均
    諭知易服勞役之折算標準。又辯護人雖為被告郭玉燕聲請依
    刑法第59條酌減其刑並為緩刑之宣告，其理由略為被告坦承
    不諱，且無前科紀錄，平時會捐款予慈善機構，為單親家庭
    ，有母親及2 個女兒靠伊為經濟供應等語。惟按刑法第59條
    之酌量減輕其刑，必須犯罪另有特殊之原因與環境等，在客
    觀上顯然足以引起一般同情，認為即予宣告法定低度刑期尤
    嫌過重者，始有其適用。被告郭玉燕仍值壯年，縱有經濟需
    求，亦可循正常工作途徑獲取報酬供應家用，衡情殊難認其
    犯罪情狀有何顯可憫恕之處。至於其犯後坦承犯行，並無前
    科或平時捐款予慈善機構等情，僅可為法定刑內從輕科刑之
    參考，尚不得據為酌量減輕之理由。綜此，本件被告郭玉燕
    之犯罪情節並無客觀上足以引起一般同情之特殊原因及環境
    ，則其辯護人為其主張適用刑法第59條之規定，酌減其刑並
    宣告緩刑，揆之前開說明，即有未合，附此敘明。
三、扣案之0000000000號、0000000000號行動電話2 支（含SI M
    卡) ，分別為被告張家松、郭玉燕所有，業據其等供述在卷
    ，且為上開犯行所用之物，已如前述，應於被告及共犯項下
    均予宣告沒收。另自被告郭玉燕處扣得之保險套24個、潤滑
    濟2 瓶等物，因查扣日期為99年7 月14日，與本案上開最後
    一次之犯行已距半個月以上，無法證明與上開犯行有關，爰
    不予宣告沒收，亦此敘明。
據上論斷，應依刑事訴訟法第299 條第1 項前段，兒童及少年性
交易防制條例第23條第2 項，刑法第11條前段、第28條、第42條
第3 項、第38條第1 項第2 款，判決如主文。
本案經檢察官張慶林到庭執行職務。
中    華    民    國    100   年    7     月    28    日
                  刑事第十一庭    審判長法  官  李君豪

                                        法  官  何燕蓉

                                        法  官  劉凱寧
上列正本證明與原本無異。
如不服本判決，應於判決送達後十日內，向本院提出上訴書狀，
並應敘述具體理由；其未敘述上訴理由者，應於上訴期間屆滿後
二十日內向本院補提理由書（均須按他造當事人之人數附繕本）
「切勿逕送上級法院」。
                                        書記官  金和國
中    華    民    國   100    年    7     月    29    日

附錄本判決論罪科刑法條
兒童及少年性交易防制條例第二十三條：
引誘、容留、媒介、協助或以他法，使未滿十八歲之人為性交易
者，處一年以上七年以下有期徒刑，得併科新臺幣三百萬元以下
罰金。以詐術犯之者，亦同。
意圖營利而犯前項之罪者，處三年以上十年以下有期徒刑，併科
新臺幣五百萬元以下罰金。
媒介、收受、藏匿前二項被害人或使之隱避者，處一年以上七年
以下有期徒刑，得併科新臺幣三百萬元以下罰金。
前項收受、藏匿行為之媒介者，亦同。
前四項之未遂犯罰之。